【裁判字號】    89,交訴,102
【裁判日期】    890901
【裁判案由】    業務過失致死
【裁判全文】
臺灣桃園地方法院刑事判決                        八十九年度交訴字第一二號
    公訴人  臺灣桃園地方法院檢察署檢察官
    被  告  乙○○
右列被告因業務過失致死案件，經檢察官提起公訴（八十九年度偵字第一０五九四號
），本院判決如左：
        主  文
乙○○從事業務之人，因業務上之過失致人於死，處有期徒刑拾月。
        事  實
一、乙○○受僱豐富工程有限公司（設桃園縣八德市○○路九０七巷四弄十一號，負
    責人沈傳秋，下稱豐富公司）擔任水電工程施作工作，並以駕駛沈傳秋所有ＫＡ
    ─０４１０號自用小貨車載運工程材料及到場施作為其業務之一，為從事駕駛業
    務之人，於民國（下同）八十九年五月十日凌晨零時十五分許，乙○○駕駛上開
    自用小貨車，沿桃園縣桃園市○○路，由蘆竹往桃園方向行駛，在行經上開路段
    與民安路之交岔路口處時，應注意交岔路口十公尺內不得臨時停車，且汽車停車
    時，顯有妨害他車通行之處所不得停車，且按諸當時之天候、光線、號誌、路況
    等一切情狀，復無乙○○不能注意之情形，竟因其途中覺得肚餓，即疏未注意將
    其所駕駛上開自用小貨車逕行停放在上開路段與民安路之交岔路口六、七公尺處
    ，並將上開自用小貨車之左側部位突出約一公尺，而停放在上開路段之外側車道
    上，顯有妨害他車通行，並至對面小吃店內用餐，適有由林韋志所騎用，亦疏未
    注意車前狀況之ＲＸＯ─六七一號機車，正沿上開路段同向自後行駛而來，而以
    上開機車之車頭處撞及上開自用小貨車之左後處倒地，致林韋志因之受有頭部外
    傷併發硬腦膜下血腫及腦挫傷等傷害，而於送醫急救後仍不治死亡。嗣乙○○於
    三十分鐘後用餐完畢，返回現場時發覺上情（惟當時現場業經路人報警處理完畢
    離去，且林韋志亦經送醫急救），即於警方查知其係肇事駕駛者前，於同日凌晨
    三時許，主動前往桃園縣警察局桃園分局埔子派出所向警員王弘湘陳述上開肇事
    經過，並於事後接受本院之審理。
二、案經乙○○自首及桃園縣警察局桃園分局報請臺灣桃園地方法院檢察署檢察官偵
    查起訴。
        理  由
一、右揭事實業據被告乙○○於本院審理時坦承不諱，核與被害人家屬甲○○於警、
    偵訊中及本院審理時指述之情節、證人即報案人楊秀霞於警訊中證稱「當時我住
    家在附近，我當時在永安路四０六號小吃店打烊後在休息、聊天，後聽到碰撞聲
    ，看見乙部機車撞到停在路旁之貨車，人倒在馬路上，然後就打一一０報案，
    .... （見偵查卷第五頁）」等語及證人即到場處理警員王弘湘於本院審理時證
    稱「我是依分局通報我去處理，我去處理時傷者在，被告不在，但雙方車輛均在
    ，被告車輛是停在號誌十公尺內，沒有顯示雙黃燈也沒有擺設警告標示，我於現
    場處理結束前被告均沒有出現，.... 現場有二頂安全帽在被告的車上，現場沒
    有機車煞車痕跡，當時對面商家有人看到是死者騎乘機車追撞肇事（見本院卷八
    十九年八有十八日筆錄）」等語，均相符合，復有道路交通事故調查報告表、現
    場照片六紙，足堪認定。又被害人林韋志因本件車禍致受有上開傷害而於送醫後
    仍不治死亡乙情，亦據公訴人督同檢驗員到場相驗屬實，並製有相驗屍體證明書
    、驗斷書及勘驗筆錄各乙份可佐，亦堪認定。又按「「交岔路口十公尺內不得臨
    時停車」、「汽車停車時，顯有妨害他車通行之處所不得停車」，道路交通安全
    規則第一百一百十一條第二款、第一百十二條第一項第九款定有明文，且按諸當
    時之天候、光線、號誌、路況等一切情狀，復無被告不能注意之情形，竟因其途
    中覺得肚餓，即疏未注意將其所駕駛上開自用小貨車逕行停放在上開路段與民安
    路之交岔路口六、七公尺處，並將上開自用小貨車之左側部位突出約一公尺，而
    停放在上開路段之外側車道上，顯有妨害他車通行，並至對面小吃店內用餐，適
    有由被害人林韋志所騎用之上開機車，正沿上開路段同向自後行駛而來，而以上
    開機車之車頭處撞及上開自用小貨車之左後處倒地，致被害人林韋志因之受有頭
    部外傷併發硬腦膜下血腫及腦挫傷等傷害，而於送醫急救後仍不治死亡，則被告
    對被害人林韋志上開死亡之結果，顯有過失責任，且其間亦存有相當因果關係，
    至為顯然。又被害人林韋志於右揭時地騎用上開機車行經上開肇事地點時，雖亦
    疏未注意車前狀況，而自後追撞及被告所停放在上開地點之上開自用小貨車左後
    側處肇事，致其本人因之受有上述傷害，而於送醫後仍不治死亡之結果，亦屬同
    有相當過失責任，惟亦不足影響本院對被告上開過失責任之認定，至為灼然。被
    告犯行已臻明確，應予依法論科。
二、查被告係受僱豐富公司擔任水電工程施作工作，並以駕駛沈傳秋所有ＫＡ─０４
    １０號自用小貨車載運工程材料及到場施作為其業務之一，為從事駕駛業務之人
    ，核被告所為，係犯刑法第二百七十六條第二項之業務過失致死罪。被告於肇事
    後，警員王弘湘到場處理完畢前，雖均未曾返回現場，有如上述，惟證人即警員
    王弘湘於本院審理時已證稱「....，我於回到派出所後根據車號查到車主沈傳秋
    ，他說車不是他開的只說是他的員工開的，我是於被告到派出所作筆錄時才知道
    ，被告有承認他是肇事者及陳述肇事經過，.... （見本院卷八十九年八月十九
    日筆錄）」等語明確，核與被告於本院審理時供述情節相符，應堪採信，且被告
    復於事後接受本院之審理，應已該當刑法第六十二條前段規定自首之要件，應依
    同條規定減輕其刑。爰審酌被告應且能注意在上開交岔路口處十公尺內不得臨時
    停車，且停車時亦不得妨害他車之通行，竟疏未注意而逕將上開自用小貨車停放
    在上開地點，致被害人林韋志自後追撞肇事而於送醫後不治死亡，已損及被害人
    林韋志之權益及被告犯罪後之態度等一切情狀，量處如主文所示之刑，以資儆懲
    。
據上論斷，應依刑事訴訟法第二百九十九條第一項前段，刑法第二百七十六條第二項
、第六十二條前段，罰金罰鍰提高標準條例第一條前段，判決如主文。
本案經檢察官何祖舜到庭執行職務
中        華        民        國    八十九    年    九    月     一     日
                                臺灣桃園地方法院交通法庭
                                    法  官  林 晏 鵬
右正本證明與原本無異。
如不服本判決，應於判決送達後十日內向本院提出上訴狀( 應附繕本 )，上訴於
臺灣高等法院。
                                    書記官  張 雅 慧
中        華        民        國   八十九   年   九   月    六    日
附論罪科刑依據之法條：刑法第二百七十六條
刑法第二百七十六條
因過失致人於死者，處二年以下有期徒刑、拘役或二千元（現已提高十倍為
二萬元）以下罰金。
從事業務之人，因業務上之過失犯前項之罪者，處五年以下有期徒刑或拘役
得併科三仟元（現已提高十倍為三萬元）以下罰金。


司法院資訊處製作；財團法人民間司法改革基金會備份。
